【裁判字號】    99,審訴,109
【裁判日期】    990331
【裁判案由】    偽造文書
【裁判全文】
臺灣桃園地方法院宣示判決筆錄         99年度審訴字第109號
公  訴  人  臺灣桃園地方法院檢察署檢察官
被      告  甲○○
上列被告因偽造文書案件（起訴案號：臺灣桃園地方法院檢察署
檢察官98年度偵緝字第1944號，移送併辦案號：臺灣板橋地方法
院檢察署檢察官99年度偵緝字第17號），於中華民國99年3 月31
日下午5 時許，在本院第十四法庭宣示判決，出席職員如下：
          法  官   鍾雅蘭
          書記官   黃子祝
法官起立朗讀判決主文、犯罪事實要旨、處罰條文、附記事項，
及告以上訴限制、期間並提出上訴狀之法院，且諭知記載其內容
：
一、主  文：
    甲○○所犯如附表所示之罪，分別判處如附表主文欄所示之
    刑。應執行有期徒刑陸月，如易科罰金，以銀元佰元即新
    臺幣玖佰元折算壹日，如附表所示舉發通知單上偽造之「乙
    ○○」簽名共陸枚均沒收。
二、犯罪事實要旨：
    甲○○前於民國94年間因違反毒品危害防制條例案件，經臺
    灣臺北地方法院檢察署於94年9 月8 日以94年度北檢大偵為
    緝字第2682號發布通緝在案，其為圖免於遭緝獲，於如附表
    所示之違規時間、地點，分別駕駛、騎乘如附表所示牌照號
    碼之自用小客車、重型機車，因違反道路交通管理事件，而
    為如附表所示之開單員警攔檢開單舉發，竟基於行使偽造私
    文書之犯意，冒用其胞兄「乙○○」年籍資料告知開單員警
    ，並在員警開立之舉發違反道路交通管理事件通知單（下稱
    舉發通知單）上偽造「乙○○」之簽名，以示收受上開舉發
    通知單，再交還予不知情之開單員警收執而行使之，致生損
    害於乙○○本人及行政機關對於交通管理事件舉發違規之正
    確性。嗣因乙○○對交通部公路總局臺北區監理所基隆監理
    站之違反道路交通管理事件裁決書不服，始循線查知上情。
三、處罰條文：
    修正後刑法第2 條第1 項前段、第41條第1 項前段，刑法第
    216 條、第210 條、第217 條第1 項、第219 條，修正前刑
    法第41條第1 項前段、第51條第5 款，廢止前罰金罰鍰提高
    標準條例第2 條，中國民國九十六年罪犯減刑條例第2 條第
    1 項第3 款、第7 條、第10條第1 項。
四、附記事項：
  (一)查被告為附表編號1 、2 之犯行後，刑法於94年2 月2 日公
    布，於95年7 月1 日施行。按行為後法律有變更者，適用行
    為時之法律，但行為後之法律有利於行為人者，適用最有利
    於行為人之法律，修正後刑法第2 條第1 項定有明文。又比
    較新舊法，應就罪刑有關之共犯、未遂犯、想像競合犯、牽
    連犯、連續犯、結合犯，以及累犯加重、自首減輕暨其他法
    定加減原因（如身分加減）與加減例等一切情形，綜其全部
    罪刑之結果而為比較，最高法院95年度第8 次刑庭會議決議
    可資參照。茲比較本案法律適用如下：
  1.易科罰金之折算標準部分：如依修正前刑法第41條第1 項及
    廢止前罰金罰鍰提高標準條例第2 條之規定，應以銀元3 百
    元即新臺幣9 百元折算1 日，惟若依修正後刑法第41條第1
    項前段之規定，應以新臺幣1 千元、2 千元或3 千元折算1
    日，經比較新舊法結果，以修正前刑法較有利於被告。
  2.關於數罪併罰就主刑有期徒刑定應執行刑部分：修正前刑法
    第51條第5 款係規定「宣告多數有期徒刑者，於各刑中之最
    長期以上，各刑合併之刑期以下，定其刑期。但不得逾二十
    年。」，而修正後刑法第51條第5 款修正為「但不得逾三十
    年」，比較新舊法規定，以修正前刑法較有利於被告。
  3.綜合上述各條文修正前、後之比較，揆諸前揭最高法院決議
    及修正後刑法第2 條第1 項前段、後段規定之「從舊從輕」
    原則，自應全部適用被告行為時之法律，即修正前刑法之相
    關規定予以論處。
  (二)被告如附表編號1 、2 所示犯行之犯罪時間，均係在96年4
    月24日以前，合於中華民國九十六年罪犯減刑條例第2 條第
    1 項第3 款之減刑條件，爰均應減其宣告刑二分之一，並依
    修正前刑法第41條第1 項前段、廢止前罰金罰鍰提高標準條
    例第2 條之規定，諭知易科罰金之折算標準。
五、協商判決除有刑事訴訟法第455 條之4 第1 項第1 款於本訊
    問程序終結前，被告撤銷協商合意或檢察官撤回協商聲請者
    ；第2 款被告協商之意思非出於自由意志者；第4 款被告所
    犯之罪非第455 條之2 第1 項所定得以協商判決者；第6 款
    被告有其他較重之裁判上一罪之犯罪事實者；第7 款法院認
    應諭知免刑或免訴、不受理者情形之一，及違反同條第2 項
    「法院應於協商合意範圍內為判決；法院為協商判決所科之
    刑，以宣告緩刑或2 年以下有期徒刑、拘役或罰金為限」之
    規定者外，不得上訴。
六、如有前述例外得上訴之情形，又不服本件判決，得自收受判
    決送達後10日內，向本院提出上訴書狀，上訴於第二審法院
    。
中    華    民    國    99    年     3    月    31    日
                        刑事庭  法  官  鍾雅蘭
                                書記官  黃子祝
以上正本證明與原本無異。
                                書記官  何伊羚
中    華    民    國    99    年    4     月    1     日
附錄本案論罪科刑法條：
中華民國刑法第210條
偽造、變造私文書，足以生損害於公眾或他人者，處5 年以下有
期徒刑。
中華民國刑法第216條
行使第210條至第215條之文書者，依偽造、變造文書或登載不實
事項或使登載不實事項之規定處斷。
中華民國刑法第217條
偽造印章、印文或署押，足以生損害於公眾或他人者，處3 年以
下有期徒刑。
盜用印章、印文或署押，足以生損害於公眾或他人者，亦同。
中華民國刑法第219 條規定：
偽造之印章、印文或署押，不問屬於犯人與否，沒收之。
附表：
┌─┬────┬────┬────┬────┬─────┬──────────┐
│編│違規時間│違規地點│牌照號碼│開單員警│舉發通知單│      主    文      │
│號│        │        │        │        │所在卷頁  │                    │
├─┼────┼────┼────┼────┼─────┼──────────┤
│ 1│94年12月│臺北市中│5B-8253 │潘敬仁  │本院99年度│甲○○行使偽造私文書│
│  │12日下午│山區建國│        │        │審訴字第10│，足以生損害於公眾及│
│  │1 時5 分│北路與錦│        │        │9 號卷第29│他人，處有期徒刑貳月│
│  │        │州街口  │        │        │頁、第36頁│，減為有期徒刑壹月，│
│  │        │        │        │        │          │如易科罰金，以銀元│
│  │        │        │        │        │          │佰元即新臺幣玖佰元折│
│  │        │        │        │        │          │算壹日，偽造之「李建│
│  │        │        │        │        │          │忠」簽名壹枚沒收。  │
├─┼────┼────┼────┼────┼─────┼──────────┤
│ 2│95年6 月│國道一號│5B-8253 │許惠昭  │臺灣桃園地│甲○○行使偽造私文書│
│  │30日下午│南下24.6│        │        │方法院檢察│，足以生損害於公眾及│
│  │3 時25分│公里處  │        │        │署97年度偵│他人，處有期徒刑貳月│
│  │        │        │        │        │字第16874 │，減為有期徒刑壹月，│
│  │        │        │        │        │號卷第31頁│如易科罰金，以銀元│
│  │        │        │        │        │、臺灣板橋│佰元即新臺幣玖佰元折│
│  │        │        │        │        │地方法院檢│算壹日，偽造之「李建│
│  │        │        │        │        │察署97年度│忠」簽名壹枚沒收。  │
│  │        │        │        │        │偵字第1986│                    │
│  │        │        │        │        │6 號卷第47│                    │
│  │        │        │        │        │頁        │                    │
├─┼────┼────┼────┼────┼─────┼──────────┤
│ 3│96年7 月│臺北市文│5B-8253 │黃通展  │臺灣桃園地│甲○○行使偽造私文書│
│  │24日下午│山區興隆│        │        │方法院檢察│，足以生損害於公眾及│
│  │5 時25分│路3 段47│        │        │署97年度偵│他人，處有期徒刑貳月│
│  │        │號      │        │        │字第16874 │，如易科罰金，以新臺│
│  │        │        │        │        │號卷第31頁│幣壹仟元折算壹日，偽│
│  │        │        │        │        │、臺灣板橋│造之「乙○○」簽名壹│
│  │        │        │        │        │地方法院檢│枚沒收。            │
│  │        │        │        │        │察署97年度│                    │
│  │        │        │        │        │偵字第1986│                    │
│  │        │        │        │        │6 號卷第43│                    │
│  │        │        │        │        │頁        │                    │
├─┼────┼────┼────┼────┼─────┼──────────┤
│ 4│96年10月│臺北縣新│A2A-227 │許振輝  │臺灣桃園地│甲○○行使偽造私文書│
│  │10日上午│莊市中和│        │        │方法院檢察│，足以生損害於公眾及│
│  │11時36分│街與中誠│        │        │署97年度偵│他人，處有期徒刑貳月│
│  │        │路口    │        │        │字第16874 │，如易科罰金，以新臺│
│  │        │        │        │        │號卷第32頁│幣壹仟元折算壹日，偽│
│  │        │        │        │        │、臺灣板橋│造之「乙○○」簽名壹│
│  │        │        │        │        │地方法院檢│枚沒收。            │
│  │        │        │        │        │察署97年度│                    │
│  │        │        │        │        │偵字第1986│                    │
│  │        │        │        │        │6 號卷第43│                    │
│  │        │        │        │        │頁        │                    │
├─┼────┼────┼────┼────┼─────┼──────────┤
│ 5│96年12月│臺北縣中│2610-QW │呂治國  │臺灣桃園地│甲○○行使偽造私文書│
│  │11日下午│和市圓通│        │        │方法院檢察│，足以生損害於公眾及│
│  │1 時29分│路252 巷│        │        │署97年度偵│他人，處有期徒刑貳月│
│  │        │口      │        │        │字第16874 │，如易科罰金，以新臺│
│  │        │        │        │        │號卷第34頁│幣壹仟元折算壹日，偽│
│  │        │        │        │        │、臺灣板橋│造之「乙○○」簽名壹│
│  │        │        │        │        │地方法院檢│枚沒收。            │
│  │        │        │        │        │察署97年度│                    │
│  │        │        │        │        │偵字第1986│                    │
│  │        │        │        │        │6 號卷第43│                    │
│  │        │        │        │        │頁        │                    │
├─┼────┼────┼────┼────┼─────┼──────────┤
│ 6│97年3 月│桃園縣桃│9D-0605 │吳純哲  │臺灣桃園地│甲○○行使偽造私文書│
│  │30日晚間│園市永安│        │        │方法院檢察│，足以生損害於公眾及│
│  │11時48分│路與民安│        │        │署97年度偵│他人，處有期徒刑貳月│
│  │        │路口    │        │        │字第16874 │，如易科罰金，以新臺│
│  │        │        │        │        │號卷第33頁│幣壹仟元折算壹日，偽│
│  │        │        │        │        │、第35頁、│造之「乙○○」簽名壹│
│  │        │        │        │        │臺灣板橋地│枚沒收。            │
│  │        │        │        │        │方法院檢察│                    │
│  │        │        │        │        │署97年度偵│                    │
│  │        │        │        │        │字第19866 │                    │
│  │        │        │        │        │號卷第43頁│                    │
└─┴────┴────┴────┴────┴─────┴──────────┘

司法院資訊處製作；財團法人民間司法改革基金會備份。
